【裁判字號】    90,軍上,4
【裁判日期】    891226
【裁判案由】    逃亡
【裁判全文】
臺灣高等法院高雄分院刑事判決                          九十年度軍上字第四號
    上訴人即被告  甲○○
右上訴人因逃亡案件，不服國防部高等軍事法院高雄分院八十九年度高判字第一四六
號中華民國八十九年十二月二十六日第二審判決（起訴案號：國防部南部地方軍事法
院檢察署八十九年度平偵(二)字第五四四號），提起上訴，本院判決如左：
      主  文
上訴駁回。
      理  由
一、按軍事審判法第一百八十一條第五項規定，被告不服高等軍事法院宣告有期徒刑
    之上訴判決者，得以判決違背法令為理由，向高等法院提起上訴。是當事人向高
    等法院提起上訴，應以高等軍事法院宣告有期徒刑之上訴判決，違背法令為理由
    ，係屬法定要件，如果上訴狀並未依據卷內訴訟資料，具體指摘原判決不適用何
    種法則或如何適用不當，或所指原判決違法情事，顯與法律規定得為向高等法院
    提起上訴理由之違法情形，不相適合時，均應認其上訴違背法律上之程式，予以
    駁回。
二、本件上訴人即被告甲○○上訴意旨略稱：(一)、被告於八十九年九月十六日，因心
    生悔意，遂向高雄市政府警察局執勤之員警投案，而符合自首之規定。(二)被告於
    逃亡期間與長年同居之女友育有一女，期間賴打工維生，負擔起母女生活費用，
    今妻女幼小多病，生活困苦，亟須被告早日重返軍營，戮力家園；因此，請求能
    酌情處以較輕之刑罰。
三、本件原判決以上訴人即被告甲○○係海軍南陽艦上士電子（七十三年五月三日入
    伍，海軍電腦士官班聯招第十九期，志願役），曾於八十一年間犯逃亡罪，經海
    軍第一軍區司令部判處有期徒刑七月確定，於八十一年十二月二十九日執行完畢
    。復於八十二年九月間，因偽造文書罪，經臺灣高雄地方法院判處有期徒刑六月
    ，如易科罰金，以三十元折算一日確定，於八十二年十月十三日易科罰金執行完
    畢。詎回役後仍不安於役，於八十二年十一月九日十四時許，自臺灣艦泊地請假
    （起訴書誤植為當日八時許休假離艦），應於當日十六時前返艦銷假，竟以處理
    私人債務為由，逾假潛逃在外，匿居高雄縣、市一帶，賴打工維生，迄於八十九
    年九月十六日二十一時三十分許，在高雄市苓雅區○○○路一百六十五號附近，
    主動向高雄市政府警察局執勤員警投案等情，已據上訴人供承不諱，核與高雄市
    憲兵隊八十九年九月十七日（八九）轅任字第二八一七號緝獲逃亡官兵解送表暨
    所附筆錄載述情節相符，並有海軍艦隊司令部八十九年十月十九日（八九）指人
    字第一一四七七號函暨所附違紀離營通報影本，及海軍第一軍區司令部八十三年
    十一月二十一日（八三）許法字第五九七五號發佈通緝函件可參，因認其事證明
    確，而維持國防部南部地方軍事法院之有罪判決，駁回上訴人之上訴，從形式觀
    察，並無任何違背法令之處。又行為人自首者，依法固應減輕其法定刑，惟所謂
    自首係對於未發覺之罪為之，此觀刑法第六十二條規定自明，從而如係對已經發
    覺之罪自動投案，即無自首之適用。經查上訴人係於八十三年十一月九日逾假潛
    逃後，即經海軍第一軍區司令部於八十三年十一月二十一日以（八三）許法字第
    五九七五號發佈通緝，此有前開函件可參，而上訴人係遲至八十九年九月十六日
    始心生悔意，自動向高雄市政府警察局執勤警察投案，已在其犯罪被發覺後甚明
    ，自與自首規定不合。又刑之量定係事實審法院得予自由裁量之事項，若未逾越
    法定刑範圍，即不得指為違法。原判決維持地方軍事法院量處之有期徒刑一年四
    月，並未逾越法定刑範圍，自無違法可言。上訴意旨未具體指摘原判決有何違背
    法令，僅請求減輕量刑，給予一個自新之機會，依前開說明，其上訴違背法律上
    程式，應予駁回。
四、據上論斷，應依軍事審判決第二百零六條第一項、刑事訴訟法第三百六十七條前
    段，判決如主文。
中    華    民    國      九十      年       二       月     十六   日
                              臺灣高等法院高雄分院刑事第七庭
                                  審判長法官  王光照
                                        法官  黃壽燕
                                        法官  黃仁松
右正本證明與原本無異。
不得上訴。
                                      書記官  郭蘭蕙
中    華    民    國      九十      年       二       月    十九    日
                                                                Ｊ


司法院資訊處製作；財團法人民間司法改革基金會備份。
